臺灣臺南地方法院臺南簡易庭民事判決
111年度南簡字第798號
原      告  李姻燕  

被      告  陳木火  

上列被告因過失傷害案件，原告提起刑事附帶民事訴訟請求侵權
行為損害賠償，經本院刑事庭裁定移送前來（110年度交附民字
第183號），本院於民國111年8月9日言詞辯論終結，判決如下：
    主  文
一、被告應給付原告新臺幣32萬3,234元，及自民國110年12月21
    日起至清償日止，按週年利率5％計算之利息。
二、原告其餘之訴駁回。
三、本判決原告勝訴部分得假執行。但被告如以新臺幣33萬元為
    原告預供擔保後，得免為假執行。
四、原告其餘假執行之聲請駁回。
    事實及理由
一、原告主張：
  ㈠被告於民國110年2月24日上午6時9分許，駕駛車牌號碼0000-
    00號自用小貨車，沿臺南市北區北安路1段由西往東方向行
    駛，至該路段與北安路1段212巷交岔路口時，貿然闖越紅燈
    ，因而與原告騎乘之車牌號碼000-000號普通重型機車發生
    擦撞，致原告受有左側遠端橈骨閉鎖性骨折、左手肘脫臼等
    傷害（下稱本件車禍)。
  ㈡又被告因上開過失駕駛行為，業經本院111年度交簡字第455
    號刑事判決科處過失傷害罪刑確定，是依侵權行為損害賠償
    之規定，請求被告賠償原告下列損害：⑴住院費新臺幣（下
    同）60,621元、藥品費1,339元、檢驗費2,311元及復健費8,
    528元；⑵看護費24,000元（每日800元×30日）；⑶就醫交通
    費2,185元；⑷增加生活上之需要2,250元（洗髮費）；⑸不能
    工作損失72,000元（3個月×24,000元）；⑹精神慰撫金426,7
    66元，共計60萬元。
  ㈢並聲明：
　1.被告應給付原告60萬元，及自起訴狀繕本送達翌日起至清償
    日止，按週年利率5％計算之利息。
  2.請准原告供擔保得為假執行。
二、被告則以：原告請求之金額太高等語答辯。並聲明：原告之
    訴駁回。
三、本院之判斷：
　㈠查原告主張：被告於上開時、地駕車，因闖越紅燈肇事，致
    其受有左側遠端橈骨閉鎖性骨折、左手肘脫臼等情，業據提
    出臺灣臺南地方檢察署檢察官110 年度偵字第10734 號起訴
    書、鄭光傑骨外科診所診斷證明書及奇美醫療財團法人奇美
    醫院（下稱奇美醫院）診斷證明書等影本為證(見交附民卷
    第9-13頁)，並有本院111 年度交簡字第455 號刑事判決及
    全部卷宗可資參佐，此部分事實，自堪認定。
　㈡按因故意或過失，不法侵害他人之權利者，負損害賠償責任
    ；不法侵害他人之身體或健康者，對於被害人因此喪失或減
    少勞動能力或增加生活上之需要時，應負損害賠償責任；不
    法侵害他人之身體、健康、名譽、自由、信用、隱私、貞操
    ，或不法侵害其他人格法益而情節重大者，被害人雖非財產
    上之損害，亦得請求賠償相當之金額。民法第184 條第1 項
    、第193 條第1 項、第195 條第1 項分別定有明文。茲就原
    告主張之損害金額，應否准許，認定如下：
　⒈醫療費用：原告因上開傷害支出醫療費用共計7萬2,799元，
    業據提出鄭光傑骨外科診所醫療費用明細、奇美醫院醫療收
    據、台安藥局交易明細等影本(見交附民卷15-31、41頁)，
    可資證明，應予准許。
　⒉看護費：原告因左側遠端橈骨閉鎖性骨折，住院接受左側遠
    端橈骨復位鋼鈑固定手術，需專人照顧1個月等情，已據奇
    美醫院診斷證明書載明可稽。原告陳稱係其配偶請假照顧，
    而由親屬看護時雖無現實看護費之支付，仍應認被害人受有
    相當於看護費之損害，得向加害人請求賠償，始符公平原則
    （最高法院88年度台上字第1771號、94年度台上字第1543號
    判決要旨參照）。又原告請求按每日800元計算之看護費2萬
    4,000元，尚屬合理，亦應准許。
　⒊就醫交通費：原告請求就醫交通費2,185元，業據乘車收據影
    本可資證明，此部分亦應准許。
　⒋增加生活上費用：原告請求洗髮費2,250元，亦提出支出收據
    影本可資證明，又以其受有左側遠端橈骨閉鎖性骨折及左手
    肘脫臼，確實造成日常生活不便，因而增加此部分生活支出
    ，應與本件車禍有關，是其此部分請求亦應准許。
　⒌不能工作損失：原告因上開傷害需休養3個月，亦據奇美醫院
    診斷證明書所載明，且其請求不能工作損失7萬2,000元（3
    個月×2萬4,000元），核與基本工資之金額相當，亦應准許
    。
　⒍精神慰撫金：按慰撫金之賠償須以人格權遭遇侵害，使精神
    上受有痛苦為必要，其核給之標準固與財產上損害之計算不
    同，然非不可斟酌雙方身分資力與加害程度，及其他各種情
    形核定相當之數額（最高法院51年度台上字第223判例參照
    ）；又非財產上損害之慰撫金數額，究竟若干為適當，應斟
    酌兩造身分、地位及經濟狀況，俾為審判之依據（最高法院
    85年度台上字第511號裁判要旨參照）。查原告因本件車禍
    受有左側遠端橈骨閉鎖性骨折等傷勢，致生精神上痛苦，自
    得請求被告給付精神慰撫金。審酌原告為73年次生、大學畢
    業，從事市場攤販業，109年度總所得約23萬元，名下無財
    產；被告則為51年次生、國中畢業，從事市場攤販業，名下
    有不動產3筆及汽車1輛，財產總額約93萬元等情，分據兩造
    陳明，並有其等戶籍資料及109年稅務電子閘門財產所得調
    件明細表等可參；暨原告因上開傷害所受精神上痛苦程度、
    被告過失程度等一切情狀，認其得請求被告賠償之精神慰撫
    金，應以15萬元為當。
　⒎綜上，原告得請求被告賠償之損害金額，合計為32萬3,234元
    （即醫療費用7萬2,799元＋看護費2萬4,000元＋就醫交通費2,
    185元＋增加生活上費用2,250元（洗髮費）＋不能工作損失7
    萬2,000元＋精神慰撫金15萬元＝32萬3,234元）。
  ㈢末按給付無確定期限者，債務人於債權人得請求給付時，經
    其催告而未為給付，自受催告時起，負遲延責任。其經債權
    人起訴而送達訴狀，或依督促程序送達支付命令，或為其他
    相類之行為者，與催告有同一之效力；遲延之債務，以支付
    金錢為標的者，債權人得請求依法定利率計算之遲延利息；
    應付利息之債務，其利率未經約定，亦無法律可據者，週年
    利率為5％，民法第229條第2項、第233條第1項前段、第203
    條分別定有明文。本件原告請求被告給付之損害賠償，並無
    給付之確定期限，是依上開說明，原告併請求被告應自起訴
    狀繕本送達翌日即110年12月21日起（見交附民卷第49頁）
    至清償日止，按週年利率5％計算之遲延利息，亦屬有據，併
    應准許。
四、綜上所述，原告依侵權行為損害賠償之規定，請求被告給付
    32萬3,234元，及自110年12月21日起至清償日止，按週年利
    率5％計算之利息，為有理由，應予准許；逾此部分之請求，
    則屬無據，應予駁回。　
五、本判決原告勝訴部分，係就民事訴訟法第427條第2項訴訟適
    用簡易程序所為被告敗訴之判決，依同法第389 條第1 項第
    3 款規定，應依職權宣告假執行；另依同法第390條第2 項
    規定，併依職權酌定被告得免為假執行之擔保金額。至原告
    敗訴之部分，此部分假執行之請求，亦無所附麗，應併予駁
    回。
六、本件事證已臻明確，兩造其餘攻擊或防禦方法、未經援用之
    證據，經本院斟酌後認為均不足以影響本判決之結果，無庸
    再論斷，併此敘明。
七、本件為刑事附帶民事訴訟移送民事庭審理之案件，依刑事訴
    訟法第505 條第2 項規定，免納第一審裁判費用，復無其他
    訴訟費用支出，無庸為訴訟費用負擔之諭知，附此敘明。
中　　華　　民　　國　　111 　年　　9 　　月　　30　　日
              　　臺南簡易庭  法  官  陳淑卿
以上正本係照原本作成。
如不服本判決，應於送達後20日內，向本院提出上訴狀並表明上
訴理由，如於本判決宣示後送達前提起上訴者，應於判決送達後
20日內補提上訴理由書（須附繕本）。如委任律師提起上訴者，
應一併繳納上訴審裁判費。
中　　華　　民　　國　　111 　年　　10　　月　　3 　　日
                              書記官  謝璧卉